【裁判字號】    99,抗,36
【裁判日期】    990628
【裁判案由】    本票裁定
【裁判全文】
臺灣臺北地方法院民事裁定                99年度抗字第36號
抗  告  人  丙○○
            己○○原名方己○.
            甲○○
            乙○○
            丁○○
相  對  人  新裕資產管理股份有限公司
法定代理人  戊○○
代  理  人  庚○○
上列當事人間本票裁定事件，抗告人對於中華民國94年6 月16日
本院94年度票字第39568 號裁定提起抗告，本院裁定如下：
    主  文
抗告駁回。
抗告程序費用新台幣壹仟元由抗告人負擔。
    理  由
一、按因裁定而權利受侵害者，得為抗告，非訟事件法第四十一
    條第一項固有明文。所謂因裁定而權利受侵害之人，係指因
    裁定而其權利直接受侵害者而言，例如，本票執票人依票據
    法第一百二十三條規定，聲請法院裁定許可對發票人強制執
    行，該發票人即係其權利直接受侵害之人（最高法院88年度
    台抗字第428 號裁定參照）。又所謂權利係指法規所賦予及
    保護之私法或公法上主觀之權利，包括法律上保障期待利益
    ；且所指侵害，必須該裁判主文（並非僅限於理由）直接損
    及抗告權人之法律地位，致其權利被撤銷、限制或減少，其
    行使被干擾或阻礙，阻止其法律地位之改善而言。
二、抗告人抗告意旨雖略以：原裁定所示之本票非由抗告人簽發
    ，抗告人無須負票據責任，且相對人之本票上權利已逾三年
    時效期間未行使而消滅，為此提起抗告，求為廢棄原裁定等
    語。
三、經查，相對人係主張冠綸紙器有限公司、方人弘、葉芯羽共
    同簽發原裁定所示本票，而依票據法第一百二十三條規定聲
    請裁定許可本票強制執行，並未指陳抗告人為本票之共同發
    票人。又查，冠綸紙器有限公司業於民國94年5 月2 日經解
    散登記在案，迄未經股東決議另選任清算人等情，有公司變
    更登記表、臺灣板橋地方法院民事庭函在卷可稽（見原審卷
    第19至20頁、第62頁），是依公司法第一百十三條準用第七
    十九條前段規定，自應以冠綸紙器有限公司全體股東即抗告
    人甲○○、己○○（原名方己○○）、丙○○、乙○○、丁
    ○○為冠綸紙器有限公司之法定清算人，而為本件非訟程序
    之法定代理人。茲既抗告人並非原裁定之當事人，且非本票
    之發票人，另觀諸原裁定主文及理由之內容，亦無直接損及
    抗告人之法律地位，致其權利被撤銷、限制或減少之情事存
    在，其等顯無因該裁定而權利受侵害，揆諸非訟事件法第四
    十一條第一項規定，抗告人自無抗告權而不得提起抗告。準
    此，抗告人以其個人名義提起本件抗告，為不合法，應予駁
    回（臺灣高等法院98年度抗字第1268號裁定參照）。
四、承前所述，抗告人僅為冠綸紙器有限公司之法定代理人，且
    原裁定及相對人之主張均未認定其等為本票之共同發票人。
    準此，抗告人謂原裁定記載其等為系爭本票之共同發票人，
    容有誤會，附此敘明。
五、爰依非訟事件法第五十五條第一項及第二項、第二十一條第
    二項、第二十四條第一項、第四十六條、民事訴訟法第四百
    九十五條之一第一項、第四百四十九條第一項、第七十八條
    、第八十五條第一項前段，裁定如主文。
中    華    民    國    99    年    6     月    28    日
                  民事第六庭審判長法  官  朱漢寶
                                  法  官  劉又菁
                                  法  官  賴錦華
以上正本係照原本作成。
本裁定不得抗告。
中    華    民    國    99    年    6     月    28    日
                                  書記官  沈世儒

司法院資訊處製作；財團法人民間司法改革基金會備份。
